---
title: "prova_02"
author: "miqueias teixeira"
date: "2024-12-04"
output: html_document
---

```{r setup, include=FALSE}
knitr::opts_chunk$set(echo = TRUE)

require(tidyverse)
```

## Questão 01

A variância amostral (S2), o desvio médio absoluto (DMA) e o segundo coeficiente de assimetria de Pearson (AS2) são medidas definidas, respectivamente, por:

S^2 = (1/(n-1))*somatório de i=1 até n de (xi - x¯)^2

DMA = (1/(n-1))*somatório de i=1 ate n de |xi - x¯|

AS2 = 3*((x barra -Md)/S)

em que x¯ é a média amostral, Md é a mediana e |a| corresponde ao módulo de a.

Implemente uma função em R que retorne uma lista com o S^2, o DMA e o AS2 de uma variável quantitativa qualquer. Considere o banco de dados ChickWeight disponível no R, e responda o que se pede.

### A S^2 da variável Time é: 

```{r}

```


### O DMA da variável Time é:

```{r}

```

### No nível 8 da variável Chick, o AS2 da variável Time é:

```{r}

}

```

### Considerando apenas o nível 8 da variável Chick, o DMA da variável Time é:

```{r}

```

### Para todas as variáveis do banco ChickWeight a variância amostral é maior do que o desvio médio absoluto. (TRUE = 1/FALSE = 0)?

```{r}

```
